臺灣新北地方法院三重簡易庭民事判決
111年度重簡字第358號
原      告  黃秀華  
訴訟代理人  陳玉心律師
            崔駿武律師
被      告  鄭雅文  

            王穩程  
上列當事人間請求侵權行為損害賠償事件，本院於民國111年6月
16日言詞辯論終結，判決如下：
　　主　    文
一、被告應連帶給付原告新臺幣（下同）200,000元，及被告乙○
    ○自民國111年1月12日起、被告甲○○自民國111年1月24日起
    ，均至清償日止，按年息5％計算之利息。
二、原告其餘之訴駁回。
三、訴訟費用由被告連帶負擔40％，餘由原告負擔。
四、本判決第1項得假執行。
    事實及理由
一、原告主張：
　　緣原告與被告甲○○於民國85年10月2日結婚，婚後育有2名子
    女，現原告與被告甲○○之婚姻關係仍存在。而被告乙○○明知
    被告甲○○與原告間之婚姻關係仍存續中，卻與被告甲○○有逾
    越男女友誼之不正交往關係，被告乙○○更因與被告甲○○相姦
    受孕，被告二人侵害原告配偶權甚明。原告於109年11月26
    日曾向被告乙○○表明自己為被告甲○○之配偶，並希望被告乙
    ○○不要破壞他人婚姻，詎料被告甲○○竟直接向原告表明被告
    乙○○是其現在的最愛，且嗣後被告二人並多次相約爬山，持
    續約會不斷，毫無悔意。原告在被告甲○○父親支持下，遂於
    110年4月30日向被告二人服務之單位向主管提報二人踰矩行
    為，惟至同年5月底仍未見二人停止交往，被告甲○○甚至向
    原告坦言無法與被告乙○○分開，原告只好再次投訴被告二人
    。在渠等遭行政懲處，並調往不同單位後，被告甲○○開始出
    現離家未歸，假日、颱風天均堅持出門陪同被告乙○○外出，
    顯見被告二人並未因遭懲處而停止交往。原告曾於110年11
    月26日詢問被告甲○○是否真的沒有辦法與被告乙○○結束交往
    ，被告甲○○始供稱被告乙○○已經懷孕一情，並稱其不會將小
    孩拿掉等語，此後被告二人便改於平日及利用休假日約會，
    並拍攝親密照片。被告甲○○誆稱要加班，實際上是與被告乙
    ○○約會見面，有一次甚至要求原告與渠等一同產前散步，逼
    迫原告接受渠等通姦之事實，被告二人惡意侵害原告配偶權
    甚明。爰依侵權行為法律關係提起本件訴訟，並聲明：被告
    應連帶給付原告50萬元，及自起訴狀繕本送達翌日起至清償
    日止按年息5％計算之利息。
二、被告之答辯：
　㈠被告甲○○以：原告所提之截圖可能是他捏造的，該LINE的對
    話紀錄並非我本人所傳。警察記過的紀錄並非直接證據，我
    是為了工作長官部屬和諧才吞下來。原告自己本身沒有盡到
    任何配偶責任等語置辯。
　㈡被告乙○○以：他們夫妻的事與我無關等語置辯。
　　並均聲明：請求駁回原告之訴。
三、本院之判斷：
　㈠按因故意或過失，不法侵害他人之權利者，負損害賠償責任
    。故意以背於善良風俗之方法，加損害於他人者亦同。數人
    共同不法侵害他人之權利者，連帶負損害賠償責任。不法侵
    害他人基於配偶關係之身分法益而情節重大者，被害人雖非
    財產上之損害，亦得請求賠償相當之金額。民法第184條第1
    項、第185條第1項前段、第195條第3項準用第1項前段分別
    定有明文。又婚姻係以夫妻之共同生活為其目的，配偶應互
    相協力保持其共同生活之圓滿安全及幸福，而配偶互守誠實
    ，係為確保其共同生活之圓滿安全及幸福之必要條件，配偶
    因婚姻契約而互負誠實義務，配偶之一方行為不誠實，破壞
    共同生活之圓滿安全及幸福者，即為違反因婚姻契約之義務
    而侵害他方之權利（最高法院55年台上字第2053號判例意旨
    參照）。是基於身分關係而生之配偶權亦屬應受保護之權利
    ，倘配偶之一方行為不誠實，與他人發生足以破壞夫妻共同
    生活之圓滿安全及幸福之行為者，則該第三人即為侵害配偶
    權之侵權行為人。又侵害配偶權之行為，不以通姦為限，凡
    足以破壞夫妻間之共同生活，動搖家庭生活之圓滿安全與幸
    福者，均屬之，茍配偶確因此受精神上痛苦，自得依法請求
    賠償。
　㈡本件原告主張被告二人有逾越男女友誼之不正交往關係，並
    發生性行為，致其配偶權受侵害等情，業據提出戶籍謄本、
    通訊軟體LINE對話截圖等件為憑（本院卷第19至31頁），被
    告等則以前揭情詞置辯，茲就原告所請有無理由，分述如下
    ：
　⒈被告甲○○固否認原告提出之通訊軟體LINE對話截圖之形式上
    真正，惟本院於111年6月23日當庭核對原告手機內容與其提
    出之對話截圖相符無誤，足見原告提出之對話截圖，並非經
    過原告捏造或變造。且依本院向新北市政府警察局調取之本
    案相關查處案卷中所附之被告甲○○於110年12月27日接受訪
    談之紀錄表記載，經訪談人出示被告甲○○與原告LINE通話內
    容後，被告甲○○並未提出任何說明或是認為該對話內容為虛
    偽之抗辯，由是堪認原告提出之通訊軟體LINE對話截圖內容
    ，確為原告與被告甲○○之對話。
　⒉有關被告二人共同侵害原告配偶權一節，被告甲○○固辯稱警
    察記過的紀錄並非直接證據，是為了工作長官部屬和諧才吞
    下來；原告自己本身沒有盡到任何配偶責任等云云；而被告
    乙○○則辯稱他們夫妻的事與我無關等云云。惟查：
　⑴依原告所提之LINE對話紀錄內容：「被告甲○○：她有了，我
    能放下她嗎？」、「被告甲○○：我愛妳，我也愛她。我為什
    麼不能愛2個人呢？」、「被告甲○○：她說：如果我不要她
    了，她還是會把她養大。她會體諒我。她只要讓我有一點點
    的時間陪她就好了。」等語（本院卷第23至27頁）。
　⑵又依本院向新北市政府警察局調取之本案相關查處案卷中所
    附之被告甲○○、被告乙○○於110年12月27日接受訪談之紀錄
    表記載：「（問被告甲○○：巡官乙○○懷孕，小孩是不是妳的
    ？你有跟她有過性關係？）有可能。有。」、「（問被告乙
    ○○：妳跟甲○○有沒有性行為？）有」；復依被告乙○○於110
    年6月7日接受訪談之紀錄表記載：「（你是否知道甲○○已婚
    ？）知道甲○○已婚。」等語，足見被告二人俱坦承於明知被
    告甲○○已婚、有配偶之情形下，曾發生性行為。故被告2人
    於原告與被告甲○○結婚後有逾越一般異性間親密交往關係，
    共同侵害原告配偶權之事實，堪予認定，則被告二人自應連
    帶負損害賠償責任。
　⒊至原告主張被告二人為性行為並致被告乙○○懷孕一情，依本
    院向新北市政府警察局調取之本案相關查處案卷中所附之訪
    談紀錄表，被告乙○○與訴外人陳中屏均陳述被告乙○○所懷係
    陳中屏之子，而被告甲○○則陳述被告乙○○所懷可能為其子，
    然依相關證據資料，尚無法確認被告乙○○所懷確係被告甲○○
    之子，併予說明。
　㈢再按不法侵害他人之人格權，被害人受有非財產上損害，請
    求加害人賠償相當金額之慰撫金時，法院對於慰撫金之量定
    ，應斟酌實際加害情形、所造成之影響、被害人痛苦之程度
    、兩造之身分地位、經濟情形及其他各種狀況，以核定相當
    之數額（最高法院47年度台上字第1221號、51年度台上字第
    223號判例意旨參照）。被告2人於原告與被告甲○○結婚後有
    逾越一般異性間親密交往關係，共同侵害原告配偶權之事實
    ，業據認定如前。本院審酌兩造之身分、經濟能力、被告加
    害行為即逾越一般異性間親密交往關係之期間、情狀、被告
    等至少曾發生1次性行為之親密程度、原告與被告甲○○二人
    結縭逾25年，並育有二名子女、以及原告因被告二人之侵害
    行為受有心理壓力、焦慮，身心備受折磨等遭受痛苦情狀，
    認為原告得請求被告2人連帶賠償之非財產上之損害以200,0
    00元為適當，逾此範圍之請求，則屬過高，不能准許。
　㈣末按給付無確定期限者，債務人於債權人得請求給付時，經
    其催告而未為給付，自受催告時起，負遲延責任；其經債權
    人起訴而送達訴狀，與催告有同一之效力；遲延之債務，以
    支付金錢為標的者，債權人得請求依法定利率計算之遲延利
    息；應付利息之債務，其利率未經約定，亦無法律可據者，
    週年利率為5%，民法第229條第2項、第233條第1項前段及第
    203條分別定有明文。本件係屬侵權行為損害賠償之債，屬
    無確定期限者，又係以支付金錢為標的，依前揭規定，原告
    請求被告2人給付起訴狀繕本送達之翌日即被告乙○○、甲○○
    依序各自111年1月12日、111年1月24日（本院卷第37/63、4
    1頁送達證書）起至清償日止，按年息5％計算之遲延利息，
    自屬有據。
四、從而，原告依侵權行為法律規定，請求被告2人連帶給付200
    ,000元，及被告乙○○自111年1月12日起、被告甲○○自111年1
    月24日起，均至清償日止，按年息5％計算之利息，為有理由
    ，應予准許。逾此範圍之請求，則屬無據，應予駁回。
五、本判決原告勝訴部分，係適用簡易程序所為被告敗訴之判決
    ，依民事訴訟法第389條第1項第3款規定，應依職權宣告假
    執行。
六、本件事證已臻明確，兩造其餘攻擊防禦方法及所提證據，核
    與判決結果不生影響，爰不逐一論列。
七、訴訟費用負擔之依據：民事訴訟法第79條、第85條第2項。
中　　華　　民　　國　　111 　年　　7 　　月　　14　　日
                  三重簡易庭  法  官  王凱俐
以上正本係照原本作成。
如不服本判決，應於送達後20日內，向本院提出上訴狀並表明上
訴理由，如於本判決宣示後送達前提起上訴者，應於判決送達後
20日內補提上訴理由書（須附繕本）。
如委任律師提起上訴者，應一併繳納上訴審裁判費。
中　　華　　民　　國　　111 　年　　7 　　月　　14　　日
                              書記官  李采錡